臺灣高等法院民事判決
109年度上字第1361號
上  訴  人  黃適欽 
被  上訴人  大鵬華城社區管理委員會
法定代理人  高銘壯  
訴訟代理人  吳龍城  
上列當事人間請求交付資料事件，上訴人對於中華民國109年8月
14日臺灣臺北地方法院109年度訴字第4430號第一審判決提起上
訴，並為訴之變更及追加，本院於110年10月5日言詞辯論終結，
判決如下：
    主      文
一、變更及追加之訴均駁回。
二、變更及追加之訴訴訟費用由上訴人負擔。
    事實及理由
壹、程序方面：
　　按於第二審為訴之變更或追加，非經他造同意不得為之，但
    請求之基礎事實同一者，不在此限，此觀民事訴訟法第446
    條第1項、第255條第1項第2款規定自明。又在第二審為訴之
    變更合法者，原訴可認為已因而視為撤回時，第一審就原訴
    所為判決，自當然失其效力；第二審法院應專就新訴為裁判
    ，無須更就該判決之上訴為裁判（最高法院71年度台上字第
    3746號裁判要旨參照）。查上訴人於原審就其訴之聲明第㈡
    項，係以公寓大廈管理條例（下稱同條例）第35條規定為訴
    訟標的之請求權基礎，請求被上訴人應允許其複製民國109
    年3月31日晚間8時於大鵬華城活動中心二樓204會議室召開
    之大鵬華城第21屆管理委員會三月份臨時會會議（下稱系爭
    管委會臨時會議㊀）之錄影資料，此部分經原審判決其敗訴
    ，上訴人提起上訴（至被上訴人敗訴部分，未據上訴，非本
    院審理範圍）。嗣於本院審理中，上訴人就上開請求，變更
    其請求權基礎為民法第541條第1項規定（至於同條例第35條
    部分則不再主張），並依同此請求權基礎，追加請求：被上
    訴人應允許其複製109年3月25日晚間8時召開之大鵬華城第2
    1屆管理委員會三月份臨時會會議（下稱系爭管委會臨時會
    議㊁）、109年3月31日下午3時召開之大鵬華城電梯換新工程
    疑義協調會議（下稱系爭工程疑義協調會會議㊂）之錄影資
    料（見本院卷一第78至79、100頁）。核上訴人無論於原審
    所主張其為大鵬華城社區之電梯換新工程監工小組成員，而
    為同條例第35條所定之利害關係人，或於本院所主張其為大
    鵬華城社區之區分所有權人，而與被上訴人間有委任關係，
    俱係本於其為大鵬華城社區之區分所有權人身分，且其請求
    被上訴人允許複製之系爭管委會臨時會議㊀㊁及系爭工程疑義
    協調會議㊂之錄影資料，均係為了解有關大鵬華城社區電梯
    換新工程相關會議之決策過程。是核上訴人變更及追加之訴
    ，與上開原訴之主要爭點，均為被上訴人應否允許屬於大鵬
    華城社區區分所有權人之上訴人複製有關大鵬華城社區電梯
    換新工程決策過程之相關會議錄影資料，堪認其請求之基礎
    事實同一，且訴訟資料得相互援用，合於上開規定，應予准
    許。又上訴人上開訴之變更既為合法，則原審就該部分原訴
    所為判決，當然失其效力，本院僅就變更之新訴為裁判，無
    須就上訴人上訴部分為裁判，合先敘明。
貳、實體方面：
一、上訴人變更及追加之訴主張：
　　伊為大鵬華城社區之區分所有權人，而管理委員會與各該區
    分所有權人間，就社區住戶規約規定之事項，暨共用部分修
    繕、管理、維護等庶務，係存在概括委任之法律關係。大鵬
    華城社區因電梯老舊，於109年4月8日由被上訴人與永大機
    電工業股份有限公司（下稱永大公司）就「大鵬華城電梯換
    新工程採購案」（下稱系爭工程）簽署工程契約及大鵬華城
    電梯換新工程施工規範（下稱系爭施工規範），惟系爭施工
    規範卻將原本訂定之緊急制動裝置予以修訂刪除，而緊急制
    動裝置為重要安全設備，其遭刪除之關鍵，據悉係系爭管委
    會臨時會議㊀㊁及系爭工程疑義協調會議㊂中討論決定，然該
    等會議紀錄均未記載有刪除緊急制動裝置之決議，而上開會
    議修訂後之施工規範雖確有公告7日，然所公告者係整本契
    約及系爭施工規範，而非公告修訂事項或修訂對照表，伊因
    而有複製上開會議之錄影資料，以了解究竟何人主張刪除此
    項目及刪除理由等事項。爰依民法第541條第1項規定，請求
    被上訴人應允許上訴人複製上開會議之錄影資料等語。並聲
    明求為判決：被上訴人應允許上訴人複製系爭管委會臨時會
    議㊀㊁及系爭工程疑義協調會議㊂之錄影資料。
二、被上訴人則以：　　
　　被上訴人前所公告之系爭施工規範，因有住戶周國權就其中
    （十四）之⒒之緊急制動裝置項目，致函被上訴人請求釋疑
    ，因適109年3月25日被上訴人召開系爭管委會臨時會議㊁，
    被上訴人遂邀集上訴人及周國權參與，然雙方未當面對談，
    致協調未果，被上訴人再函請永大公司釋疑，並召集109年3
    月31日下午3時之系爭工程疑義協調會議㊂，通知永大公司到
    場說明上開裝置技術規格，另邀請新北市政府工務局派員列
    席解說法規，經與會人員協調後達成共識，即變更系爭施工
    規範原訂之緊急制動裝置，並提報當晚召開之系爭管委會臨
    時會議㊀，經決議就緊急制動裝置修訂系爭施工規範後，於1
    09年4月1日起公告7日，嗣授權被上訴人法定代理人及監察
    委員於109年4月8日與永大公司簽訂系爭工程之工程契約及
    系爭施工規範，現系爭工程已竣工，並取得使用執照。又系
    爭管委會臨時會議㊀㊁均有錄影，系爭工程疑義協調會議㊂則
    非被上訴人之例會，故無錄影。而依公寓大廈管理條例（下
    稱同條例）第35條及大鵬華城社區規約，均無得複製會議錄
    影資料之依據，且上訴人前曾提案修訂規約，將會議過程影
    像聲音資料增列為利害關係人得請求複製之範圍，然此項提
    案未經通過。故上訴人請求複製上開會議之錄影資料，自無
    理由等語，資為抗辯。並於本院答辯聲明：上訴及追加之訴
    均駁回。
三、本件經整理並與兩造協議簡化爭點後，確認兩造不爭執事項
    如下（見本院卷二第185至186、318頁）：
　㈠系爭管委會臨時會議㊀㊁均有錄影紀錄。
　㈡系爭管委會臨時會議㊀㊁，系爭工程疑義協調會議㊂，會議紀錄
    詳如本院卷一第93至98頁。
四、本院之判斷：
　　上訴人主張其為大鵬華城社區之區分所有權人，而系爭管委
    會臨時會議㊀㊁及系爭工程疑義協調會議㊂應有錄影資料等情
    ，業據其提出其住所之房地所有權狀為證，另系爭管委會臨
    時會議㊀㊁確有錄影資料，則為被上訴人所不爭執（見本院卷
    一第254、827至828頁），均堪認屬實。又上訴人主張其本
    於大鵬華城社區區分所有權人身分，依民法第541條第1項規
    定，得請求被上訴人允許複製系爭管委會臨時會議㊀㊁及系爭
    工程疑義協調會議㊂之錄影資料，則為被上訴人所拒，並以
    前詞置辯。從而，本件兩造主要爭點厥為：㈠109年3月31日
    下午3時大鵬華城電梯換新工程疑義協調會議，有無錄影資
    料？㈡上訴人依民法第541條第1項規定，請求被上訴人允許
    上訴人複製系爭管委會臨時會議㊀㊁，系爭工程疑義協調會議
    ㊂之錄影資料，有無理由？經查：
　㈠系爭工程疑義協調會議㊂，尚無積極證據足認有錄影資料存在
    可供複製：
　⒈查上訴人就其此部分主張，聲請通知當日參與系爭工程疑義
    協調會議㊂之大鵬華城社區之總幹事謝鎮宇、被上訴人之管
    理委員朱瑞池、趙素萍、劉自強、丁紹陵、陳振宏、吳錦安
    、同社區住戶周國權、時任新北市政府工務局公寓大廈管理
    科股長之賀世中、同局使用管理科升降設備及機械停車設備
    專案管理組長羅子超、永大公司業務專員黃斌等11人到場作
    證，並聲請就被上訴人之法定代理人進行當事人訊問。惟經
    本院隔別訊問結果，證人謝鎮宇證述：管委會會議都會錄音
    錄影，但是協調會議就沒有錄音錄影，當天沒人指示不用錄
    音錄影，就單純沒有錄音錄影，只有做完會議記錄，讓參加
    會議的委員及廠商確認等語（見本院卷二第164至165、184
    至185頁）；而被上訴人法定代理人高銘壯則結陳：錄音錄
    影這部分都是總幹事在負責，當天是否有錄音錄影伊不知道
    ，後來是因上訴人要調閱時，伊才知道沒有錄音錄影等語（
    見本院卷二第166頁）；另證人朱瑞池、趙素萍、劉自強、
    丁紹陵、吳錦安均證述：不知系爭工程疑義協調會議㊂有無
    錄音錄影，亦無再去詢問或確認當天有無錄音錄影等語（見
    本院卷二第166至172、174至176頁）；證人陳振宏、周國權
    則均結證：不知系爭工程疑義協調會議㊂有無錄音錄影，後
    來詢問謝鎮宇，才知道沒有錄音錄影等語（見本院卷二第17
    2至174、176至177頁）；又證人賀世中證述：不記得系爭工
    程疑義協調會議㊂有無錄音錄影等語；而證人羅子超、黃斌
    亦均證述：不知系爭工程疑義協調會議㊂有無錄音錄影等語
    （見本院卷二第178至184頁）。可見，上開證人及被上訴人
    法定代理人，無一能就系爭工程疑義協調會議㊂有錄音或錄
    影資料一節，為肯定之回答，據此，已無從認定上開會議過
    程確有上訴人請求複製之錄影資料存在。
　⒉上訴人雖以大鵬華城104年7月16日第16屆7月份管理委員會會
    議曾經決議所有會議含錄音等均應建成電子檔並備份永續保
    管；而上開證人均證述未聽聞與會者有人阻止或要求不得錄
    影等情，被上訴人法定代理人亦陳述開會之錄影係總幹事負
    責等語，而證人謝鎮宇則證述其未聽聞（有人）要求不要錄
    影這件事及管委會會議均要錄影等語，暨當時開會地點之大
    鵬華城活動中心2樓204會議室內有錄音錄影設備，此亦經證
    人謝鎮宇以通訊軟體LINE明確告知云云，主張系爭工程疑義
    協調會議㊂必有錄影資料，並提出上開大鵬華城第16屆7月份
    管理委員會會議及通訊軟體LINE供參（見本院卷一第273頁
    、卷二第278頁）。然查：
　⑴參系爭管委會臨時會議㊀㊁及系爭工程疑義協調會議㊂，此等會
    議紀錄詳如本院卷一第93至98頁，為本件兩造不爭執事項㈡
    。而系爭工程疑義協調會議㊂，其會議名稱係「大鵬華城電
    梯換新工程疑義協調會會議」，參與者固有被上訴人主任委
    員及管理委員共7人（管理委員總共20人，即與會委員尚不
    及半數），然未記載應到及請假之人員或人數（另有同社區
    住戶周國權、時任新北市政府工務局公寓大廈管理科之股長
    賀世中、同局使用管理科升降設備及機械停車設備專案管理
    組長羅子超、永大公司業務專員黃斌、經理陳文龍、襄理林
    坤泉、課長鐘正偉列席），此與系爭管委會臨時會議㊀㊁，其
    會議名稱均係「大鵬華城第21屆管理委員會三月份臨時會會
    議」，且除詳載出席委員外，亦詳列請假委員，計明應到委
    員及實到委員人數，以資確認是否已符合大鵬華城社區規約
    第9條第4項所定應有半數以上委員出席，並據以計算應由出
    席委員過半數為決議之程序事項（見本院卷一第57頁），顯
    然有別。又參系爭工程疑義協調會議㊂之會議紀錄，僅由與
    會人員就證人周國權提案之「有關永大公司電梯更新所規範
    之緊急置動裝置請求釋疑說明討論」，並記載各自陳述內容
    ，及協調後達成共識，未經任何表決程序，與系爭管委會臨
    時會議㊀㊁，就討論議案會依現場管理委員人數進行表決程序
    ，以符前揭規約約定，亦無從相提並論。可見，系爭工程疑
    義協調會議㊂，性質上並非屬於公寓大廈管理條例（第37條
    ）及大鵬華城社區規約（第9條）有所明定之系爭管委會臨
    時會議㊀㊁之「管理委員會會議」。
  ⑵又上訴人所提出之大鵬華城104年7月16日第16屆7月份管理委
    員會會議紀錄，雖載明被上訴人曾決議「即日起將大鵬管委
    會所有工程契約，經費收支付，會議紀錄含錄音等等，建成
    電子檔或納入雲端管理永續備查」之議案（見本院卷一第79
    9頁），惟此僅限規範管理委員會之會議應錄音並建檔保存
    ，尚不及其他會議。然實際負責會議錄音錄影之證人謝鎮宇
    則證述：管委會會議都會錄影，但協調會議就沒有錄影等語
    （見本院卷二第184頁）；證人朱瑞池亦證述：管委會的例
    會應該都會有錄音錄影，但系爭工程疑義協調會議㊂只是協
    調會，所以有無錄音錄影伊不確定等語（見本院卷二第168
    頁）；被上訴人訴訟代理人並陳稱：謝震宇曾告知伊管委會
    之例會都有錄音錄影，但是協調會就沒有錄音錄影等語（見
    本院卷二第185頁）。是以，被上訴人前雖曾於104年7月16
    日第16屆7月份管理委員會會議中有如上決議事項，但實際
    執行上，僅管理委員會會議均應予以錄音錄影，其他會議，
    例如系爭工程疑義協調會議㊂，則未必錄音錄影。且證人謝
    鎮宇就系爭工程疑義協調會議㊂有無錄音錄影一事，在回答
    證人陳振宏、周國權甚至被上訴人法定代理人之詢問時，亦
    為相同答覆，此參前揭證人陳振宏、周國權之證詞及上開被
    上訴人訴訟代理人之陳述可知，堪認此確係其接任總幹事職
    務以來所認知會議是否錄音或錄影之標準。從而，系爭工程
    疑義協調會議㊂，尚無積極證據足認有錄影資料存在。　
　㈡上訴人依民法第541條第1項規定，請求被上訴人允許上訴人
    複製系爭管委會臨時會議㊀㊁，系爭工程疑義協調會議㊂之錄
    影資料，並無理由：
　⒈按稱委任者，謂當事人約定，一方委託他方處理事務，他方
    允為處理之契約，民法第528條定有明文。又公寓大廈成立
    管理委員會者，應由管理委員互推一人為主任委員；主任委
    員、管理委員之選任，依區分所有權人會議之決議。區分所
    有權人會議之決議事項由管理委員會執行。公寓大廈管理條
    例第29條第2項、第36條第1款定有明文。是管理委員係依區
    分所有權人會議決議選任，與該區分所有權人間有委任關係
    存在（最高法院107年度台上字第861號判決參照）。另按管
    理委員會為執行區分所有權人會議決議事項及公寓大廈管理
    維護工作，由區分所有權人選任住戶若干人為管理委員所設
    立之組織。而共用部分、約定共用部分之修繕、管理、維護
    ，由管理負責人或管理委員會為之。共有及共用部分之清潔
    、維護、修繕及一般改良為管理委員會之職務。公寓大廈管
    理條例第3條第9款、第10條第2項前段、第36條第2款分別定
    有明文。依前揭規定可知，管理委員會乃指為執行區分所有
    權人會議決議事項及公寓大廈管理維護工作，由區分所有權
    人選任住戶若干人為管理委員所設立之組織，是管理委員會
    與各該區分所有權人之間，就社區住戶規約規定之事項暨共
    用部分修繕、管理、維護等庶務管理，自係存在概括委任之
    法律關係（本院暨所屬法院104年法律座談會民事類提案 第
    3號法律問題㈠之研討結果參照）。乃上訴人主張其為大鵬華
    城社區之區分所有權人，而被上訴人與各該區分所有權人間
    ，就社區住戶規約規定之事項，暨共用部分修繕、管理、維
    護等庶務，係存在概括委任之法律關係等情，尚非全然無據
    。
　⒉次按受任人因處理委任事務，所收取之金錢、物品及孳息，
    應交付於委任人。為民法第541條第1項所明定。惟參其立法
    理由：「謹按受任人於處理委任事務之際，其所收取之金錢
    、物品及孳息，既因委任之故而收取，自屬於委任人所有，
    至其後均應交付於委任人。」故所稱之物品，自應以受任人
    因處理委任事務所收取，而須歸委任人取得之物品，始足當
    之。查本件上訴人主張系爭管委會臨時會議㊀㊁確有錄影資料
    一節，業據前揭認定。至上訴人主張被上訴人之會議均應錄
    影部分，其則援引上開被上訴人104年7月16日第16屆7月份
    管理委員會會議其中決議事項「即日起將大鵬管委會所有工
    程契約，經費收支付，會議紀錄含錄音等等，建成電子檔或
    納入雲端管理永續備查」為據（見本院卷一第829至830、79
    9頁）。惟上開決議，僅係「將被上訴人所有會議紀錄含錄
    音建成電子檔或納入雲端管理永續備查」，其目的顯係供日
    後確認會議紀錄是否符合當時會議過程，或了解其他當時情
    況，重點在後續如有需要時，如何或在何種情況下呈現其內
    容，性質上並非被上訴人因處理委任事務所收取，而須歸由
    大鵬華城社區區分所有權人取得之物品，亦未見有被上訴人
    應允許上訴人複製之涵義。上訴人雖又援引被上訴人104年4
    月16日第16屆4月份管理委員會會議通過「管理委員會會議
    或其他不定時會議與會委員均可全程錄音錄影」之決議，及
    大鵬華城社區108年4月14日108年第二次區分所有權人會議
    通過「管理委員會會議進行中需提供即時轉播以供全體住戶
    收視」之決議（見本院卷一第803至804、808至809頁），資
    為其主張得依民法第541條第1項規定請求允許複製會議錄影
    之論據。然上開被上訴人104年4月16日第16屆4月份管理委
    員會會議之決議事項，係由各管理委員自行錄音錄影而取得
    該等錄音錄影資料，至上開大鵬華城社區108年4月14日108
    年第二次區分所有權人會議之決議事項，則係被上訴人於會
    議進行中應即時轉播以供區分所有權人見聞其過程，亦與被
    上訴人因處理委任事務所收取之物品，而須歸大鵬華城社區
    區分所有權人取得並應交付予區分所有權人，係屬二事。乃
    上訴人主張其要求複製之會議錄影資料，係屬被上訴人本於
    委任關係應交付之物品，已難謂符合其所主張之民法第541
    條第1項規定。
　⒊參以，管理委員會係為執行區分所有權人會議決議事項及公
    寓大廈管理維護工作所成立之組織，業如前述，即管理委員
    會係屬執行機關，其職權或職務，除同條例規定外，應取決
    於意思機關之區分所有權人會議決議所訂定之規約或其他決
    議事項。是以，管理委員會與區分所有權人間縱有委任關係
    存在，然其仍應依同條例或規約之規定或區分所有權人會議
    決議行使職權或執行職務。而有關公寓大廈區分所有權人請
    求閱覽或影印文件資料之事項，同條例第35條係規定：「利
    害關係人於必要時，得請求閱覽或影印規約、公共基金餘額
    、會計憑證、會計帳簿、財務報表、欠繳公共基金與應分攤
    或其他應負擔費用情形、管理委員會會議紀錄及前條會議紀
    錄，管理負責人或管理委員會不得拒絕。」並未將會議錄影
    資料列屬得請求複製之標的。另大鵬華城社區規約第20條規
    定：「本規約、各項會議紀錄、簽到簿、出席委託書、建築
    執照暨使用執照謄本、竣工圖說、公共基金、管理費、會計
    憑證、會計帳簿、財務報表、欠繳公共基金與管理費暨應分
    攤或其他應負擔費用處理情形之文件、及其他管委會辦理會
    務相關之資料，應由管委會負保管之責。利害關係人於必要
    時，得提出書面理由請求閱覽或影印下列文件，管理委員會
    不得拒絕：規約、公共基金餘額、會計憑證、會計帳簿、
    財務報表、欠繳公共基金與應分攤或其他應負擔費用情形、
    管理委員會會議紀錄及區分所有權人會議記錄。本管委會
    文件之保管及閱覽管理規定（如附件二十二）。」（見原審
    卷第94頁）此所稱附件二十二，即「大鵬華城管理委員會文
    件之保管及閱覽管理規定」（下稱系爭文件閱覽規定），其
    中「貳、利害關係人閱覽或影印之請求」部分，亦援引同條
    例第35條之規定（本院卷一第27至28頁），而同無得請求複
    製會議錄影資料之依據。是縱認上訴人與被上訴人間，就規
    約及共用部分管理等庶務存在概括委任之法律關係，然依上
    開規定或規約，亦無從資為上訴人本於其所主張之委任關係
    而得請求被上訴人同意複製其所保管相關會議錄影資料之論
    據。
　⒋上訴人雖又稱系爭文件閱覽規定，其中「貳、三、名詞定義
    （二）文件：指依相關法令及規定，由管委會保管之文字或
    非文字資料及其附件。（三）影印：指紙本文件之複印、翻
    拍；電子文件之列印、沖洗、拷貝等作業。」（見原審卷第
    61至62頁、本院卷一第27至28頁），應認可涵蓋會議錄影資
    料之複製云云。然上開「文件」之定義規定，僅係有關文件
    之形態，上開「影印」之定義規定，亦僅係閱覽之方式，均
    不涉文件之種類及範疇。是根據系爭文件閱覽規定上開援引
    之同條例或其施行細則等規定觀之，尚無從認定上訴人得據
    以請求複製系爭會議錄影資料。況上訴人曾於108年4月14日
    大鵬華城社區區分所有權人會議中，提案將大鵬華城社區規
    約第20條修訂為：「本規約、各項會議紀錄『（含會議過程
    影像聲音資料）』、簽到簿、出席委託書、建築執照暨使用
    執照謄本、竣工圖說、公共基金、管理費、會計憑證、會計
    帳簿、財務報表、欠繳公共基金與管理費暨應分攤或其他應
    負擔費用處理情形之文件、及其他管委會辦理會務相關之資
    料，應由管委會負保管之責。利害關係人於必要時，得提出
    書面理由請求閱覽、影印『或複製』下列文件，管理委員會不
    得拒絕：一、規約、公共基金餘額、會計憑證、會計帳簿、
    財務報表、欠繳公共基金與應分攤或其他應負擔費用情形、
    管理委員會會議紀錄及區分所有權人會議記錄。二、本管委
    會文件之保管及閱覽管理規定（如附件二十二）。」然該項
    議案，因當時出席人數不足，自未經修訂通過（見本院卷一
    第264、252、254頁），迄今大鵬華城社區規約仍未通過准
    許複製會議影音資料之修正。益徵被上訴人所保管之會議錄
    影資料，尚非區分所有權人得請求被上訴人同意複製之資料
    ，或屬於上訴人所主張之委任關係中，應歸由區分所有權人
    取得之物品。
　⒌從而，被上訴人就系爭管委會臨時會議㊀㊁縱保管有錄影資料
    ，然此錄影資料尚非大鵬華城社區之區分所有權人與被上訴
    人間之委任關係中，被上訴人應交付之物品範疇。上訴人以
    大鵬華城社區之區分所有權人身分，主張本於其與被上訴人
    間之委任關係，主張系爭管委會臨時會議㊀㊁之錄影資料係被
    上訴人應交付之物品，而請求被上訴人允許其複製，即難認
    有據。至於系爭工程疑義協調會議㊂，上訴人未能證明確有
    錄影資料存在，則其請求複製該會議之錄影資料，亦當屬無
    據。
五、綜上所述，本件上訴人變更並追加依民法第541條第1項規定
    ，請求被上訴人應允許上訴人複製系爭管委會臨時會議㊀㊁及
    系爭工程疑義協調會議㊂之錄影資料，為無理由，不應准許
    。
六、本件事證已臻明確，兩造其餘之攻擊或防禦方法及所用之證
    據，經本院斟酌後，認為均不足以影響本判決之結果，爰不
    逐一論列，附此敘明。
七、據上論結，本件變更、追加之訴均為無理由，依民事訴訟法
    第78條，判決如主文。
中　　華　　民　　國　　110 　年　　10　　月　　26　　日
                    民事第六庭    
                        審判長法  官  陶亞琴
                              法  官  林俊廷
                              法  官  陳賢德
正本係照原本作成。
如不服本判決，應於收受送達後20日內向本院提出上訴書狀，其
未表明上訴理由者，應於提出上訴後20日內向本院補提理由書狀
（均須按他造當事人之人數附繕本）上訴時應提出委任律師或具
有律師資格之人之委任狀；委任有律師資格者，另應附具律師資
格證書及釋明委任人與受任人有民事訴訟法第466 條之1第1項但
書或第2項所定關係之釋明文書影本。如委任律師提起上訴者，
應一併繳納上訴審裁判費。
中　　華　　民　　國　　110 　年　　10　　月　　27　　日
　　　　　　　　　　　　   　書記官  張佳樺